# 处置股权支付的个税，放在现金流量表中的哪个项目呢？

提问人：laurazj 时间：2017-10-19 19:03:48
如题，处置股权支付的个税，放在现金流量表中的哪个项目呢？请大神们帮忙解答。

回答人：chenyiwei
如果是支付股权受让款时从应支付给标的公司原股东的股权转让款中代扣代缴的个人所得税，则本质上仍是股权转让款的一部分，应列入“投资支付的现金”。